【裁判字號】    92,台上,7141
【裁判日期】    921218
【裁判案由】    業務過失致人於死
【裁判全文】
最高法院刑事判決                              九十二年度台上字第七一四一號
    上  訴  人  甲○○
                        送達代.
右上訴人因業務過失致人於死案件，不服台灣高等法院中華民國九十年七月四日第二
審更審判決（九十年度交上更(一)字第八號，起訴案號：台灣台北地方法院檢察署八十
五年度偵續字第四○八號），提起上訴，本院判決如左：
    主  文
原判決撤銷，發回台灣高等法院。
    理  由
本件原判決認定上訴人甲○○係欣欣客運公司司機，為從事駕駛業務之人，於民國八
十五年一月二十日六時三十分許，駕駛車號ＡＣ｜四三九號營業大客車，沿台北市○
○○路由北向南行駛，於右轉青島東路時，應注意轉彎車應讓直行車先行，而依當時
天候晴、路況良好，並無不能注意之情事，竟疏於注意讓在同向右側酒後騎乘ＧＡＵ
｜五七六號機車、沿林森南路直行之被害人陳建彰先行，該大客車右側車身與機車車
頭擦撞，致未戴安全帽之陳建彰倒地受傷，經送醫急救，因腦挫創傷、顱內出血，延
至同年月二十九日三時二十二分許不治死亡，案經上訴人自首等情，因而撤銷第一審
之科刑判決，改判論處上訴人從事業務之人，因業務上之過失致人於死罪刑，固非無
見。
惟查：(一)按未經參與審理之法官參與判決者，其判決當然為違背法令，刑事訴訟法第
三百七十九條第十三款定有明文。原審於九十年七月四日踐行審判程序，依審判筆錄
所載，當日係由審判長法官曾德水、法官趙功恒、法官楊貴雄參與審理（見原審更(一)
卷第九五頁），但參與判決之法官則為審判長法官曾德水、法官林立華、法官楊貴雄
，法官林立華係未經參與審理之法官而參與判決，其判決當然為違背法令。(二)上訴人
於原審辯稱：其係駕駛大客車沿青島東路向西直行，至林森南路時與被害人之機車垂
直相撞，並以台北市政府警察局中正第一分局所函送之現場照片所示被害人之機車於
肇事後，其前輪避震器右側螺絲殘有大客車之藍色油漆，而左側之螺絲則未殘有油漆
，兩車如係側撞，則避震器之左側螺絲必然殘留大客車之油漆等語（見第一審卷後附
資料袋之照片第四頁、原審更(一)卷第二五頁），上開有利之證據何以不足採信，原判
決未說明其取捨判斷之理由，自有理由不備之違法。上訴意旨指摘原判決不當，尚非
全無理由，應認仍有撤銷發回更審之原因。
據上論結，應依刑事訴訟法第三百九十七條、第四百零一條，判決如主文。
中      華      民      國    九十二    年     十二     月     十八     日
                              最高法院刑事第七庭
                                  審判長法官  莊  登  照
                                        法官  洪  明  輝
                                        法官  黃  一  鑫
                                        法官  魏  新  和
                                        法官  林  秀  夫
      右正本證明與原本無異
                                              書  記  官
中      華      民      國    九十二    年     十二     月    二十四    日
                                                                        Ｂ


司法院資訊處製作；財團法人民間司法改革基金會備份。
